# 关于完工百分比

提问人：feng313313 时间：2018-04-03 08:25:06
陈老师好： 我司是做服务业的，采用的是完工百分比发，我司采用的是“”已经完成的合同工作量占合同预计总工作量的比例“确认完工进度，由于合作原因，我司的成本是在收到业主的款项后才会支付的，那么就会造成已经发生成本（实际支付的成本）占总成本的比例确认的完工进度与采用工作量法确认的比例不一致，导致成本类似是计提的，这样是否符合准则规定。累计实际发生的合同成本占合同预计总成本的比例，此处的累计实际发生的合同成本是指实际支付的成本吗。

回答人：chenyiwei
应为权责发生制口径，需依据分包商的完工进度逐步予以计提确认，而不是实际支付时才确认合同成本。但如果预付的进度高于分包商的完工进度，则超出部分的预付款不纳入完工进度计算。

提问人：feng313313 时间：2018-04-03 19:06:01
谢谢陈老师，但是这样会出现一个问题，工作量法确认的进度与成本法确认的进度差异比较大，而且报表会出现计提工资及应付账款余额比较大（因为没有收到款就不会付款）。准则是否有规定，当工作量法确认的进度与成本法确认的进度差异比较大时，应该选择成本法。

回答人：chenyiwei
这三种完工进度确认的方法是平行的，至于选择其中哪一种就是专业判断了。